臺灣板橋地方法院刑事判決　　　　　　 100年度訴字第2792號
公　訴　人　臺灣板橋地方法院檢察署檢察官
被　　　告　洪松泯
上列被告因違反毒品危害防制條例案件，經檢察官提起公訴（10
0年度毒偵字第6787號），本院行簡式審判程序，判決如下：
    主    文
洪松泯施用第一級毒品，累犯，處有期徒刑玖月。
    犯罪事實
一、洪松泯前曾因施用第一級毒品案件，經本院以95年度毒聲字
    第924號裁定送觀察、勒戒，並於民國95年6月23日入所執行
    ，嗣因認有繼續施用毒品傾向，復經本院以95年度毒聲字第
    1567號裁定令入戒治處所施以強制戒治，而於96年5月7日停
    止戒治處分執畢釋放出所，並經臺灣板橋地方法院檢察署檢
    察官於96年6月7日以96年度戒毒偵字第 238號案件為不起訴
    處分確定；另因竊盜案件，經本院於95年 5月15日以95年度
    易字第553號判處有期徒刑7月確定，嗣經本院以96年度聲減
    字第519號裁定減為有期徒刑3月又15日確定，並於96年7月1
    6日執行完畢；又因犯施用第二級毒品之罪，經本院於97年6
    月2日以97年度簡字第1536號判處有期徒刑4月確定，再因犯
    施用第一級毒品罪，經本院於97年9月29日以97年度訴字第3
    244號判處有期徒刑7月確定，復因犯施用第一級毒品之罪，
    經本院於97年12月9日以97年度訴字第4348號判處有期徒刑8
    月確定，上開3罪刑嗣經本院於98年2月23日以98年度聲字第
    589號裁定其應執行有期徒刑1年5月確定，並於98年12月2日
    縮刑期滿執畢在案。詎其不知悔改，仍基於施用第一級毒品
    海洛因之犯意，於上開強制戒治執行完畢釋放後5年內即100
    年9月26日晚間6時許，在新北市○○區○○街2段45巷42弄5
    號 4樓其住處內，將海洛因放入注射針筒內加水混合稀釋後
    ，再持該針筒以注射其靜脈方式施用海洛因1次。嗣於100年
    9月28日晚間7時30分許，為警拘提到案，並由警採集其尿液
    （檢體編號Q0000000號）送驗後，始悉上情。
二、案經新北市政府警察局刑事警察大隊移送臺灣板橋地方法院
    檢察署檢察官偵查起訴。
    理    由
一、本案被告洪松泯所犯係死刑、無期徒刑、最輕本刑為三年以
    上有期徒刑以外之罪，亦非高等法院管轄之第一審案件，而
    被告於本院行準備程序中，就被訴事實為有罪之陳述，經告
    知簡式審判程序之旨，並聽取公訴人及被告之意見後，本院
    合議庭依刑事訴訟法第 273條之1第1項規定，裁定由受命法
    官獨任進行簡式審判程序，合先敘明。
二、上揭犯罪事實，業據被告洪松泯於本院審訊時坦白承認，且
    其於100年9月28日為警拘捕後所採集之尿液檢體（編號Q000
    0000號），係由其親自排尿、裝填及封印，其對採尿過程無
    意見等情，業據被告於警詢及偵訊時供承無訛，並有新北市
    政府警察局刑警大隊偵辦毒品危害防制條例被移送人姓名代
    碼對照表等件在卷可據，而該尿液檢體經送鑑驗結果，確呈
    嗎啡（即海洛因主要代謝物）之陽性反應，則有臺灣檢驗科
    技股份有限公司100年10月17日編號 UL/2011/A0000000號濫
    用藥物檢驗報告附卷足憑，又毒品施用後，於施用者尿液中
    可檢出之最大時限，受施用劑量及頻率、施用方式、飲水量
    多寡、個人體質及其代謝情況、檢測方法靈敏度等因素影響
    ，因個案而異，海洛因一般可檢出之最大時限，依文獻記載
    約為施用後2至4日，而海洛因服用後24小時內經由尿液排出
    量可達施用劑量之80%，此有行政院衛生署管制藥品管理局9
    2年3月10日管檢字第0920001495號、97年12月31日管檢字第
    0970013096號函文可資參照，又海洛因施用入人體後，水解
    還原成嗎啡，再循嗎啡之代謝方式排出體外，已據行政院衛
    生署藥物食品檢驗局 (73)藥檢壹字第30221號函文說明綦詳
    ，至尿液中是否含有海洛因等反應，經以氣相層析質譜儀（
    GC／MS）分析方法進行確認檢驗，尿液檢體中嗎啡之濃度高
    於或等於300ng/mL時，即可認定海洛因類藥物存在，此觀濫
    用藥物尿液檢驗作業準則第18條及前開檢驗報告說明至詳，
    復依法務部法醫研究所93年10月13日法醫毒字第0930003574
    號函文所載，海洛因經人體代謝後，在尿液中不會代謝產生
    可待因，但非法濫用之海洛因毒品在製造過程中常含有少量
    雜質乙醯可待因，乙醯可待因經人體代謝後，在尿液中會產
    生可待因，且實務上國內查獲之海洛因毒品內常摻有各種不
    同之物質，如稀釋物澱粉、興奮劑、解熱鎮痛劑、抗組織胺
    藥、支氣管擴張劑等，甚至有摻入大量可待因之案例，因此
    非法施用海洛因毒品者，在尿液中可檢出較大量之嗎啡成分
    及較少量之可待因成分。從而，本案前揭檢驗報告之確認檢
    驗係以氣相層析質譜儀分析方法進行檢驗，為目前公認較為
    精細之檢驗方式，一般尚不致產生海洛因等藥物之偽陽性反
    應，且就檢驗之檢體而言，係以分析物是否存在為準，分析
    結果等於或高於最低可檢濃度時，即稱之為陽性，是被告上
    開尿液檢體之確認檢驗結果，檢出濃度為嗎啡：7,670ng/mL
    ，可待因：917ng/mL，而高於該確認結果報告之最低可檢濃
    度，且嗎啡濃度遠高於可待因之濃度，揆諸前揭說明，堪信
    被告上開尿液檢體中之海洛因代謝物嗎啡確呈陽性反應，要
    屬無疑。綜上，足認被告自白與事實相符，本案事證已臻明
    確，其於上開時、地，確有施用海洛因之犯行，洵堪認定。
    又按毒品危害防制條例第20條、第23條將施用毒品之刑事處
    遇程序，區分為「初犯」及「5年內再犯」、「5年後再犯」
    ；亦即，犯同條例第10條之罪者，檢察官應聲請法院裁定，
    令被告入勒戒處所觀察、勒戒，其期間不得逾 2月，同條例
    第20條第1項定有明文。又依同條例第20條第2項規定為觀察
    、勒戒或強制戒治執行完畢釋放後，5 年後再犯第10條之罪
    者，適用本條前 2項規定；觀察、勒戒或強制戒治執行完畢
    釋放後，5 年內再犯第10條之罪者，檢察官應依法追訴，同
    條例第20條第3項、第23條第2項則分別定有明文。查被告前
    曾因施用第一級毒品案件，經本院以95年度毒聲字第 924號
    裁定送觀察、勒戒，並於95年 6月23日入所執行，嗣因認有
    繼續施用毒品傾向，復經本院以95年度毒聲字第1567號裁定
    令入戒治處所施以強制戒治，而於96年5月7日停止戒治處分
    執畢釋放出所，並經臺灣板橋地方法院檢察署檢察官於96年
    6月7日以96年度戒毒偵字第 238號案件為不起訴處分確定等
    情，有上開不起訴處分書及臺灣高等法院被告前案紀錄表等
    件在卷可按，是被告於前開強制戒治執行完畢釋放後，5 年
    內再犯本案施用毒品之罪，揆諸上揭規定與說明，自應依法
    逕予追訴處罰。
三、按海洛因係屬毒品危害防制條例第2條第2項第 1款所明定之
    第一級毒品，不得非法持有、施用之。核被告洪松泯所為，
    係犯毒品危害防制條例第10條第 1項之施用第一級毒品罪。
    被告持有海洛因，嗣進而施用之，其持有之低度行為應為施
    用之高度行為所吸收，不另論罪。又被告曾受有如犯罪事實
    一所載之論罪科刑及執行情形，此有臺灣高等法院被告前案
    紀錄表等件存卷可考，其受有期徒刑之執行完畢後，5 年以
    內故意再犯本案法定刑為有期徒刑之罪，為累犯，應依法加
    重其刑。爰審酌被告年值青壯，不思尋求身心正當發展，前
    曾有如犯罪事實一所載受機關矯治與徒刑執行之情形業如上
    述，素行已非良善，竟仍不知悔改，猶再犯本案施用第一級
    毒品之罪，可見其斷絕毒害之決心未堅，且漠視法令之禁制
    ，又施用第一級毒品，非但足以導致個人之精神障礙與性格
    異常，甚至造成生命危險，而戕害一己之身心健康，並對社
    會治安與他人安全潛藏相當之危害，惟念及其於本案施用毒
    品之犯行僅戕害己身，於他人法益尚未生實際侵害，且犯後
    尚知坦認犯行，態度非惡，兼衡酌其犯罪之動機、目的、手
    段、情節、行為時未受特別刺激、平日生活與經濟狀況、智
    識程度等一切情狀，量處如主文所示之刑。至扣案之行動電
    話 1支（搭配門號0000000000號），無證據證明係供被告於
    本案犯罪所用或所得之物，亦非違禁物，爰不為沒收之諭知
    ，併此指明。
據上論斷，應依刑事訴訟法第 273條之1第1項、第299條第1項前
段，毒品危害防制條例第10條第 1項，刑法第11條前段、第47條
第1項，判決如主文。
本案經檢察官陳世錚到庭執行職務
中    華    民    國   100    年    12    月    29    日
                  刑事第十四庭  法  官  劉正偉
上列正本證明與原本無異。
如不服本判決，應於判決送達後10日內敘明上訴理由，向本院提
出上訴狀 (應附繕本) ，上訴於臺灣高等法院。其未敘述上訴理
由者，應於上訴期間屆滿後20日內向本院補提理由書「切勿逕送
上級法院」。
                                書記官  陳慧津
中    華    民    國   100    年    12    月    30    日
附錄論罪法條全文：
毒品危害防制條例第10條第1項：
施用第一級毒品者，處6月以上5年以下有期徒刑。